臺灣臺東地方法院刑事判決
111年度原易字第36號
公  訴  人  臺灣臺東地方檢察署檢察官
被      告  陽瑞霞



選任辯護人  黃建銘律師(法律扶助)
上列被告因竊盜案件，經檢察官提起公訴（111年度偵緝字第93
號），於本院準備程序進行中，被告先就被訴事實為有罪之陳述
，經檢察官聲請改依協商程序而為判決，本院裁定改行協商程序
，並判決如下： 
    主      文
陽瑞霞犯竊盜罪，處拘役肆拾日，如易科罰金，以新臺幣壹仟元
折算壹日。　　
    事實及理由
一、本件犯罪事實及證據，除證據部分應補充被告陽瑞霞於本院
    行準備程序時之自白與陳述者外，其餘均同於起訴書之記載
    ，茲均引用之（如附件）。　　
二、本件經檢察官與被告於審判外達成協商之合意且被告已認罪
    ，其等合意內容為：被告犯刑法第320條第1項之竊盜罪，處
    拘役40日，如易科罰金，以新臺幣(下同)1,000元折算1日。
    經查，上開協商合意並無刑事訴訟法第455條之4第1項所列
    情形之一，檢察官聲請改依協商程序而為判決，本院爰不經
    言詞辯論，於協商合意範圍內為協商判決，合予敘明。
三、應適用之法條：刑事訴訟法第455條之2第1項、第455條之4
    第2項、第455條之8、第454條第2項，刑法第320條第1項、
    第41條第1項前段，刑法施行法第1條之1第1項，判決如主文
    。
四、附記事項：
　　按犯罪所得已實際合法發還被害人者，不予宣告沒收或追徵
    ，刑法第38條之1第5項定有明文。經查，被告所竊得之行動
    電話1支為其犯罪所得，業經實際合法發還告訴人林苑如，
    此有贓物認領保管單1紙在卷可查（見偵字第2716號卷第13
    頁），依刑法第38條之1第5項規定，爰不予宣告沒收，附此
    敘明。　　　　　
五、本判決除有刑事訴訟法第455條之4第1項第1款、第2款、第4
    款、第6款、第7款所定情形之一，或違反同條第2項之規定
    者外，檢察官與被告均不得上訴。
六、如有前項得上訴之情形，得自收受判決送達之日起20日內，
    向本院提出上訴書狀，上訴於第二審法院。
本案經檢察官莊琇棋提起公訴，檢察官馮興儒到庭執行職務。
中　　華　　民　　國　　111 　年　　7 　　月　　12　　日
                  刑事第一庭    法  官  施伊玶
以上正本證明與原本無異。
本判決不得上訴。但有刑事訴訟法第455條之4第1項第1款、第2
款、第4款、第6款、第7款所定情形，或協商判決違反同條第2項
之規定者，如不服本判決，應於收受送達後20日內向本院提出上
訴書狀，並應敘述具體理由；其未敘述上訴理由者，應於上訴期
間屆滿後20日內向本院補提理由書（均須按他造當事人之人數附
繕本）。「切勿逕送上級法院」。告訴人對於本判決如有不服，
請書具不服之理由狀，請求檢察官上訴，其上訴期間之計算係以
檢察官收受判決正本之日期為準。
　　　　　　　　　              書記官  劉嘉綸
中　　華　　民　　國　　111 　年　　7 　　月　　12　　日

附錄本案論罪科刑法條：
中華民國刑法第320條
意圖為自己或第三人不法之所有，而竊取他人之動產者，為竊盜
罪，處5年以下有期徒刑、拘役或50萬元以下罰金。
意圖為自己或第三人不法之利益，而竊佔他人之不動產者，依前
項之規定處斷。
前二項之未遂犯罰之。　

附件：
臺灣臺東地方檢察署檢察官起訴書
                                     111年度偵緝字第93號
　　被　　　告　陽瑞霞　女　47歲（民國00年0月00日生）
　　　　　　　　　　　　住桃園市○○區○○路0段000號4樓
                        居桃園市○○區○○○○街00巷00號                          9樓
　　　　　　　　　　　　國民身分證統一編號：Z000000000號
上列被告因竊盜案件，已經偵查終結，認應提起公訴，茲將犯罪
事實及證據並所犯法條分敘如下：
　　　　犯罪事實
一、陽瑞霞於民國110年6月28日8時57分許，搭乘由楊季生（涉
    嫌竊盜罪嫌部分，另為不起訴處分）駕駛之車牌號碼0000-0
    0號自用小客車，至林苑如所經營位於臺東縣成功鎮中華路
    與光復路交岔路口之市場攤位，竟趁林苑如忙於招呼客人無
    暇看管之際，意圖為自己不法之所有，基於竊盜之犯意，徒
    手竊取林苑如所有放置於攤位旁之手機1支（已發還）得手
    ，旋搭乘楊季生駕駛之上開車輛離去。嗣林苑如報警處理，
    經警調閱現場監視錄影畫面，始循線查知上情。
二、案經林苑如訴由臺東縣警察局成功分局報告偵辦。
　　　　證據並所犯法條
一、證據清單及待證事實：
編號 證據名稱 待證事實 1 被告陽瑞霞於偵查中之供述 其於上開時、地，有取走告訴人林苑如所有放置於攤位旁之手機1支之事實。 2 證人即告訴人林苑如於警詢時之證述 全部犯罪事實。 3 證人即另案被告楊季生於警詢及偵查中之證述 ⑴其於上開時間駕駛車輛搭載被告至上開地點之事實。 ⑵被告於警方通知要求到案說明後，始將上開竊得之手機交出並委託其將之攜至派出所之事實。 4 臺東縣警察局成功分局扣押筆錄、扣押物品目錄表、車輛行駛路線圖各1份、現場監視錄影畫面照片6張、現場監視錄影畫面光碟1片 佐證全部犯罪事實。 
二、核被告所為，係犯刑法第320條第1項之竊盜罪嫌。至被告所
    竊得之前開物品，既已返還告訴人，依刑法第38條之1第5項
    規定，爰不予聲請宣告沒收或追徵，併予敘明。
三、依刑事訴訟法第251條第1項提起公訴。
　　此　致
臺灣臺東地方法院
中　　華　　民　　國　 111　　年　　4 　　月　　17　　日
　　　　　　　　　　　　　　　檢  察  官    莊琇棋
本件證明與原本無異
中　　華　　民　　國　 111　　年　　5 　　月　　3 　　日
                              書  記  官    廖承志 
附錄本案所犯法條全文
中華民國刑法第320條
意圖為自己或第三人不法之所有，而竊取他人之動產者，為竊盜
罪，處 5 年以下有期徒刑、拘役或 50 萬元以下罰金。
意圖為自己或第三人不法之利益，而竊佔他人之不動產者，依前
項之規定處斷。
前二項之未遂犯罰之。